【裁判字號】    92,易,369
【裁判日期】    920829
【裁判案由】    竊盜
【裁判全文】
臺灣屏東地方法院刑事判決                          九十二年度易字第三六九號
    公  訴  人  臺灣屏東地方法院檢察署檢察官
    被      告  丙○○
右被告因竊盜案件，經檢察官提起公訴（九十二年度偵字第三二八號），本院判決如
左：
     主  文
丙○○連續攜帶兇器竊盜，累犯，處有期徒刑捌月。
扣案之固定鉗、十字起子、一字型萬能工具各壹支，均沒收。
     事  實
一、丙○○前因恐嚇取財案，經法院判處有期徒刑四月確定，於民國八十七年十一月
    二十二日執行完畢，猶不知悔改，因綽號「阿賢」之男子贈送其ＺＩ－３６４３
    號車牌二面，竟興起意圖為自己不法所有犯意，於九十一年十月七日十時許，攜
    帶其所有客觀上可為兇器之固定鉗、十字起子及一字型萬能工具各一支，在高雄
    市○○區○○路及大順二路口，以固定鉗、十字起子撬開車鎖，再用十字起子插
    入電門開關發動引擎，竊取余阿雲所有，供甲○○、侯明傑使用之車號ＺＣ－１
    ５６５號自小客車，得手後，留供己用，並將車牌棄置於溪中，再懸掛ＺＩ－３
    ６４３號車牌，以避人耳目。迄於九十二年一月四日十八時四十分許，丙○○駕
    駛上開車輛行經屏東縣潮州鎮○○路時，為警查獲，並扣得固定鉗、十字起子、
    一字型萬能工具及鑰匙各一支。
二、案經屏東縣警察局潮州分局移送臺灣屏東地方法院檢察署檢察官偵查起訴。
     理  由
一、訊據被告丙○○對於右揭犯罪事實，皆已坦承不諱，且經被害人余阿雲之子甲○
    ○、侯明傑於警局指訴綦詳，復有車輛竊盜、車牌失竊資料個別查詢報表、贓物
    認領保管收據各一紙、查獲時之照片九張在卷為憑，事證明確，被告犯行洵堪認
    定。
二、核被告所為，係犯刑法第三百二十一條第一項第三款之加重竊盜罪。被告前因恐
    嚇取財案，經法院判處有期徒刑四月確定，於八十七年十一月二十二日執行完畢
    ，有卷附被告全國前案紀錄表可按，其於受有期徒刑之執行完畢，五年內再犯有
    期徒刑以上刑之罪，為累犯，依法加重其刑。爰審酌被害人之汽車為１９９９年
    份出廠，被告竊取時，該車據被害人稱尚具四十萬元之價值，被害人因此所受損
    害之程度不少，本應予以從重量刑，惟因被告犯後均能坦認犯行，態度良好，且
    已深具悔意等情狀，從輕量處如主文所示之刑，以勵自新。扣案之固定鉗、十字
    起子、一字型萬能工具各一支，為被告所有供犯罪所用之物，業據其供明在卷，
    應依法宣告沒收。扣案之鑰匙一支，非被告行竊時所用，爰不為沒收之諭知。
三、公訴意旨另以：丙○○於九十一年十二月十二日二十時許，在高雄縣大樹鄉○○
    路一三四巷口，以不詳方法竊取丁○○所有之車號ＺＩ－３６４３號自用小客車
    ，得手後，將車牌懸掛於ＺＣ－１５６５號自小客車上，以避免警方查緝。因認
    丙○○涉犯刑法第三百二十條第一項之竊盜罪。公訴人上開所認，無非以卷附Ｚ
    Ｉ－３６４３號自小客車之車輛竊盜、車牌失竊資料個別查詢表，及查獲時ＺＩ
    －３６４３號車牌正懸掛於失竊之ＺＣ－１５６５號自小客車上，又依被告所供
    之證人鍾明賢亦結證稱：未將ＺＩ－３６４３號車牌賣予被告等語，資為論據。
    訊據被告丙○○則堅詞否認有竊取ＺＩ－３６４３號車，辯稱：ＺＩ－３６４３
    號車牌是綽號「阿賢」拿給我的，他說那是貸款過期車，車子已經撞壞，「阿賢
    」是我朋友綽號「阿和」介紹的，但「阿賢」不是鍾明賢等語，且提出ＺＩ－３
    ６４３號車主丁○○於九十一年五月八日，與乙○○簽立之汽車買賣合約書一紙
    為憑。
四、經查：ＺＩ－３６４３號自小客車並未失竊等情，業據證人乙○○到庭證述：「
    （入獄之前從事何業？）我是作報廢車環保的」、「（這張契約書是否你簽的？
    提示）是的，這輛車是裕隆的，車子是全晟汽車保養廠介紹的，車子是二個年輕
    人賣給我的，我是以二萬五千元跟他們買的，那輛車已經撞壞不能使用了」等語
    ；另證人丁○○亦到庭證稱：「（ＺＩ三六四三號車子是否是你的？）是」、「
    （現在何處？）車子已經壞了，我開去修理，可是修車廠說修不好了，沒有辦法
    修理，就建議我賣給汽車解體場，是以二萬五千元賣給汽車解體場」、「（賣給
    哪壹個汽車解體場？）我忘記了」、「（當初是否有簽汽車買賣合約書？提示）
    是」、「（何時賣的？）去年五、六月」、「（你的這輛車子有沒有報遺失過？
    ）有」、「（是何人報的？）是我報的」、「（為何報遺失？）因為我那輛車子
    有貸款，銀行的人說另外有車子掛我的車牌在行駛，但是車型不一樣，我的車子
    雖然賣給別人，但是聽這樣說我會怕，所以就去報遺失」等語綦詳，核與被告所
    辯相符，是公訴人認ＺＩ－３６４３號自小客車為被告所竊，即無理由，惟公訴
    意旨認此部分與前揭論罪科刑之竊盜罪間有連續犯之關係，屬裁判上一罪，爰不
    另為無罪之諭知。
據上論斷，應依刑事訴訟法第二百九十九條第一項前段、第三百二十一條第一項第三
款、第四十七條、第三十八條第一項第二款，判決如主文。
本案經檢察官顏珮珊到庭執行職務
中      華      民      國     九十二    年      八     月    二十九    日
                                      臺灣屏東地方法院刑事第一庭
                                          法  官  包梅真
右正本證明與原本無異。
如不服本判決應於收受本判決送達後十日內向本院提出上訴書狀，其未敘述上訴理由
者，並得於提起上訴後十日內向本院補提理由書狀（均須按他造當事人之人數附繕本
 ）「切勿逕送上級法院」
                                          書記官  滕一珍
中      華      民      國     九十二    年      九     月      一      日
附錄法條：
刑法第三百二十一條第一項第三款
犯竊盜罪而有左列情形之一者，處六月以上、五年以下有期徒刑：
三  攜帶兇器而犯之者。


司法院資訊處製作；財團法人民間司法改革基金會備份。
